【裁判字號】    97,審抗,210
【裁判日期】    980108
【裁判案由】    本票裁定
【裁判全文】
臺灣臺北地方法院民事裁定             97年度審抗字第210號
抗  告  人  乙○○
                        樓
            丙○○
相  對  人  臺灣人壽保險股份有限公司
法定代理人  甲○○
上列當事人間本票裁定事件，抗告人對於中華民國97年11月26日
本院97年度票字第39152號裁定提起抗告，本院裁定如下：
    主  文
抗告駁回。
抗告程序費用新台幣壹仟元由抗告人連帶負擔。
    理  由
一、按執票人向本票發票人行使追索權時，得聲請法院裁定後強
    制執行，票據法第一百二十三條定有明文。又按本票執票人
    ，依票據法第一百二十三條規定，聲請法院裁定許可對發票
    人強制執行，係屬非訟事件，法院僅依非訟事件程序，就本
    票形式之要件是否具備予以審查，即為已足。若實體上問題
    ，應依訴訟程序另謀解決，尚非屬非訟事件所得審究（最高
    法院57年台抗第76號判例意旨參照）。
二、本件相對人主張其執有抗告人於民國94年1月25日所共同簽
    發之本票一紙，內載金額新台幣（下同）839,000元，付款
    地在臺北市○○街17號17至19樓，利息按日息萬分之五點四
    八計算，免除作成拒絕證書，到期日未載；詎於97年11月3
    日經提示僅支付其中部分外，其餘356,315元未獲付款，為
    此提出本票一紙聲請本院裁定准予強制執行等情，業據其提
    出本票為證，本院依首開規定審酌相對人提出之本票後裁定
    予以准許，尚無不合。
三、抗告人抗告意旨雖略以：抗告人為購買臺灣本田汽車而簽發
    本票，約定購車款分72期償還，97年11月因待業關係，而曾
    請求延至同月25日繳款，詎遭相對人惡劣拒絕；又相對人亦
    拒絕提供購車合約予抗告人，抗告人簽約後均有按期繳款，
    僅一期稍有延遲，相對人遽以聲請裁定准許強制執行，顯有
    未當，為此提起抗告，求為廢棄原裁定等語。
四、經查，抗告人所述各節，概屬於本票債務是否業已清償而部
    分消滅，及本票簽發原因關係之抗辯等實體爭執事項，揆諸
    前開說明，法院就本票裁定事件，僅就本票是否具備形式要
    件而為審查，至其他所涉實體爭執，抗告人應依訴訟程序另
    謀解決，而非於裁定程序中為此爭執。從而，抗告人提起本
    件抗告，為無理由，應予駁回。
五、爰依非訟事件法第二十一條第二項、第二十四條第一項、第
    四十六條、民事訴訟法第四百九十五條之一第一項、第四百
    四十九條第一項、第八十五條第二項，裁定如主文。
中    華    民    國    98    年    1     月    8     日
                  民事第六庭審判長法  官  劉坤典
                                  法  官  劉又菁
                                  法  官  賴錦華
以上正本係照原本作成
本裁定不得再為抗告。
中    華    民    國    98    年    1     月    8     日
                                  書記官  張馨文


司法院資訊處製作；財團法人民間司法改革基金會備份。
